【裁判字號】    95,簡上,118
【裁判日期】    950630
【裁判案由】    妨害自由等
【裁判全文】
臺灣臺南地方法院刑事判決             95年度簡上字第118號
上  訴  人
即  被  告  乙○○
上列上訴人因妨害自由案件，不服本院九十五年度簡字第一四五
號中華民國九十五年二月二十四日第一審判決（聲請案號：九十
四年度核退偵字第一二○六號），提起上訴，本院管轄之第二審
合議庭判決如下：
    主    文
上訴駁回。
乙○○緩刑貳年。
    事實及理由
一、本院審理結果，認第一審簡易判決認事、用法及量刑均無不
    當，應予維持，並引用第一審簡易判決書及檢察官聲請簡易
    處刑書記載之事實、證據及理由（如附件）。
二、上訴意旨略以：被告並未以強暴妨害他人行使權利，與告訴
    人間純係財務糾紛，況被已與告訴人達成和解，有和解書一
    份可證，請求撤銷原審判決，為被告無罪之諭知等語。經查
    ：被告所犯刑法第三百零四條第一項之強制罪及同法第三百
    五十四條之毀損罪，業據其於警詢時及偵查中供承：告訴人
    甲○○將其家之紗門鎖起來，伊生氣便衝撞紗門欲進入，甲
    ○○住處之紗門用打破，伊沒有持工具，是用腳踹的，另於
    甲○○來找伊時說不還錢，伊很生氣，便將甲○○停在路旁
    之重機車之鑰匙二支取走，並告訴甲○○說「你欠我錢沒還
    ，那你將機車留給我做為欠錢的質押品」，甲○○說「如果
    你敢騎我的機車，我就告你搶奪」，我等甲○○離開後，就
    將該機車騎回家保管等語（分見警卷第四、五頁，九十四年
    度核交字第九八○號偵查卷第五頁）；核與證人即告訴人甲
    ○○於警詢時及偵查中證稱：被告九十四年七月四日確有破
    壞伊家中的門，並曾於當日取走伊之機車鑰匙並騎走伊之機
    車等語（見九十四年度偵字第八七八二號第七頁）均屬相符
    ，此外，並有扣押書及贓物認領保管單各一紙、車牌號碼H8
    3-637號重型機車、鑰匙、毀損之紗門照片共八張在卷可佐
    ，足認被告確有毀損及妨害告訴人行使權利之犯行無訛。至
    被告所辯稱其與告訴人間之金錢糾紛為何，核屬民事紛爭，
    與毀損及強制罪之構成要件無涉，併此敘明。
三、原審以被告罪證明確，依刑事訴訟法第四百四十九條第一項
    前段、第四百五十四條第二項，刑法第三百零四條第一項（
    原簡易判決漏載第一項）、第三百五十四條、第四十一條第
    一項前段，罰金罰鍰提高標準條例第一條前段、第二條之規
    定，量處如原判決主文所示之刑，本院經核原判決認事用法
    ，並無不合，量刑亦稱妥適。是上訴人之上訴即為無理由，
    應予駁回。另審酌被告末查被告前未曾受有期徒刑以上刑之
    宣告，有臺灣高等法院被告前案紀錄表附卷可憑，且被告亦
    與告訴人已達成和解，有和解書一份在卷可稽，是足認被告
    經此教訓，應知警惕而無再犯之虞，本院認所宣告之刑，以
    暫不執行為適當，爰併予宣告緩刑二年，以啟自新。
據上論斷，應依刑事訴訟法第四百五十五條之一第一項、第三項
、第三百七十三條、第三百六十八條，刑法第七十四條第一款，
判決如主文。
本案經檢察官丙○○到庭執行職務。
中    華    民    國    95    年    6     月    30    日
                  刑事第八庭  審判長  法  官  蘇義洲
                                      法  官  洪士傑
                                      法  官  徐文瑞
上以正本證明與原本無異。
本件不得上訴 。
                                      書記官  李佩珊
中    華    民    國    95    年    7     月    5     日


司法院資訊處製作；財團法人民間司法改革基金會備份。
